【裁判字號】    90,簡抗,17
【裁判日期】    900402
【裁判案由】    給付票款
【裁判全文】
臺灣臺北地方法院民事裁定  九十年度簡抗字第一七號
    抗  告  人  丁○○
    被  抗告人  甲○○
                乙○○
                戊○○
                丙○○
右當事人間請求給付票款事件，上訴人對於中華民國九十年一月十九日本院新店簡易
庭八十九年度店簡字第五三○號所為裁定，提起抗告，本院裁定如左：
    主      文
原裁定廢棄。
    理      由
一、本件抗告意旨略以：本件訴訟在繫屬中並未發生當事人或第三人涉有偽造文書、
    偽證、不實鑑定或其他足以影響本件裁判之犯罪行為，原審以民事訴訟法第一百
    八十三條為據，裁定停止本件訴訟程序，於法不合；且就被抗告人與抗告人之前
    手吳子宜間有何糾葛，抗告人概不知情，抗告人取得系爭支票業已付出相當對價
    ，自得享有票據上權利。原審依法已得為有利抗告人之判決，竟違法裁定停止本
    件訴訟程序，抗告人實為不服，特提起抗告等語。
二、按民事訴訟法第一百八十三條規定：「訴訟中有犯罪嫌疑牽涉其裁判者，法院得
    在刑事訴訟終結前以裁定停止訴訟程序」。所謂訴訟中有犯罪嫌疑牽涉其裁判，
    係指在民事訴訟繫屬中，當事人或第三人涉有犯罪嫌疑，足以影響民事訴訟之裁
    判，非俟刑事訴訟解決，民事法院即無從或難於判斷者而言，例如當事人或第三
    人於民事訴訟繫屬中涉有偽造文書、證人偽證、鑑定人為不實之鑑定等罪嫌，始
    足當之。設當事人在民事訴訟繫屬以前有犯罪行為，縱牽涉其裁判，亦不在同條
    所定得裁定停止訴訟程序之列，最高法院七十九年台抗字第二一八號判例、八十
    年台抗字第二九六號裁定意旨可資參照。
三、經查本件抗告人提起訴訟請求給付票款，被抗告人則辯稱抗告人之前手吳子宜與
    抗告人涉有共同詐欺、背信等罪嫌，抗告人取得系爭支票並無相當對價，且被抗
    告人已對抗告人等之犯罪事實提起詐欺、背信告訴，刻正由台灣台北地方法院檢
    察署偵查中云云。惟查被抗告人係以抗告人在本件民事訴訟繫屬前涉有犯罪嫌疑
    為由提起詐欺、背信告訴，抗告人或第三人並未在本件訴訟繫屬中涉有足以影響
    裁判之偽造文書、偽證、鑑定人為不實鑑定等犯罪嫌疑，揆諸前引判決意旨，法
    院自不得援引民事訴訟法第一百八十三條規定裁定停止訴訟程序，原審裁定停止
    本件訴訟程序，即有未合，抗告意旨指摘原裁定不當，求予廢棄，為有理由，應
    由本院將原裁定廢棄。
四、依民事訴訟法第四百三十六條之一第三項、第四百九十二條第二項，裁定如主文
    。
中      華      民      國    九十      年      四      月      二      日
                                            民事第二庭審判長法官  丁蓓蓓
                                                            法官  黃書苑
                                                            法官  陳婷玉
右為正本係照原本作成
本裁定不得抗告
中      華      民      國    九十      年      四      月      二      日
                                                      法院書記官  王  儀


司法院資訊處製作；財團法人民間司法改革基金會備份。
